臺灣臺南地方法院民事裁定
111年度家親聲字第280號
聲  請  人  陳○○即陳○○

代  理  人  蕭麗琍律師
相  對  人  劉○○即劉○○

上列當事人間聲請給付扶養費等事件，本院裁定如下：
    主      文
相對人應給付聲請人新臺幣貳萬捌仟元，及自民國111年6月8日
起至清償日止，按週年利率百分之五計算之利息。
相對人應自民國111年2月10日起至未成年子女陳○○（女，民國00
0年0月0日生，身分證統一編號：Z000000000號）滿十八歲之前
一日即民國125年7月7日止，按月於每月10日前給付聲請人關於
未成年人陳○○之扶養費新臺幣柒仟元。自本裁定確定之日起，相
對人如有遲誤一期不履行時，視為全部到期。
聲請程序費用由相對人負擔。 　　　　　　
    理      由
一、本件聲請意旨略以：
（一）兩造無婚姻關係，民國106年認識同居，未成年人陳○○107
      年7月8日出生，相對人於109年3月19日認領，並約定由聲
      請人行使負擔未成年人陳○○權利義務，未成年人陳○○出生
      後一直由聲請人照護，相對人從未盡到為人父扶養之責，
      兩造於110年6月14日達成協議，並簽立扶養費協議書（下
      稱系爭協議書），相對人同意自110年10月10日起按月支
      付未成年人陳○○生活費用新臺幣（下同）7,000元予聲請
      人，至未成年人陳○○滿18歲有獨立生活行為能力為止，惟
      相對人自110年10月10日起即未履行給付扶養費之協議，
      聲請人乃依據民法第1084條第2項及系爭協議書，請求相
      對人給付已到期之扶養費28,000元（即110年10月至111年
      1月）及自111年2月10日起至未成年人陳○○年滿18歲之前1
      日即125年7月7日止，按月於每月10日前給付聲請人7,000
      元，如不足一月者，依當月實際日數與當月天數之比例計
      算；就未到期之費用，相對人如遲誤一期未履行者，其後
      之期間視為亦已到期。
（二）爰聲明：
　  1、相對人應給付聲請人28,000元，及自聲請狀繕本送達翌
　　　 日起至清償日止，按年息百分之5計算之利息。
    2、相對人自111年2月10日起至未成年人陳○○年滿18歲之前1
       日止即125年7月7日止，按月於每月10日前給付聲請人7,
       000元，如不足一月者，依當月實際日數與當月天數之比
       例計算；就未到期之費用，相對人如遲誤一期未履行者
       ，其後之期間視為亦已到期。　　
二、相對人經合法通知，未到庭陳述意見，亦未提出書狀作何答
    辯或陳述。
三、得心證之理由：
（一）聲請人依系爭協議書請求相對人給付已到期之110年10月
      至111年1月子女扶養費部分：
   1、聲請人主張兩造所生未成年子女陳○○於109年3月19日經相
      對人認領，並約定由聲請人行使負擔對未成年子女之權利
      義務，嗣兩造於110年6月14日達成協議，約定相對人自11
      0年10月10日起按月給付聲請人有關未成年子女陳○○之扶
      養費7,000元至未成年子女年滿18歲為止等情，業據提出
      戶籍謄本、系爭協議書影本為證(調字卷第13至17頁)，堪
      認與事實相符而可採。則兩造間既確曾協議相對人應按月
      給付扶養費，自均應受系爭協議書內容拘束。
　 2、又聲請人主張相對人未曾依系爭協議書給付兩造所生未成
      年子女扶養費乙節，未據相對人爭執，堪認屬實。則聲請
      人依系爭協議書之約定，請求相對人履行110年10月至111
      年1月之子女扶養費給付義務，當屬有據，應予准許。本
      件聲請人之請求期間共計4個月，相對人每月應給付子女
      扶養費之金額為7,000元，則相對人依約定應履行上開期
      間給付扶養費義務之總額為28,000元（計算式：7000×4＝2
      8000）。是聲請人所為聲明第一項請求，為有理由，爰裁
      定如主文第一項所示。
（二）聲請人依系爭協議書請求相對人給付未成年子女陳○○將來
      扶養費部分：
   1、兩造依系爭協議書約定由相對人按月給付未年子女陳○○扶
      養費7,000元，故聲請人請求相對人自111年2月起，至未
      成年子女陳○○年滿18歲之前一日止，按月於每月10日前，
      給付未成年子女陳○○扶養費7,000元，應有理由。
   2、又系爭協議書第3條約定相對人如一期未依約履行，視為
      全數到期，故聲請人請求相對人如遲誤一期未履行，其後
      期間（含遲誤當期）視為全數到期，亦有理由。
四、爰依家事事件法第104條第3項規定，裁定如主文。 　　　
中　　華　　民　　國　　111 　年　　10　　月　　25　　日
                   家事法庭法　官　許嘉容
以上正本係照原本作成。　　　　　　　　　
如不服本裁定，應於送達後10日內向本院提出抗告狀，並繳納抗
告費新臺幣1,000元。
中　　華　　民　　國　　111 　年　　10　　月　　26　　日
                           書記官  李雅涵